【裁判字號】    98,交簡上,112
【裁判日期】    980731
【裁判案由】    公共危險
【裁判全文】
臺灣板橋地方法院刑事判決           98年度交簡上字第112號
上  訴  人
即  被  告  甲○○
上列上訴人因公共危險案件，不服本院九十八年度交簡字第一九
二一號中華民國九十八年四月十六日所為第一審簡易判決（聲請
簡易判決處刑案號：九十八年度偵字第五三七四號），提起上訴
，本院管轄第二審之合議庭判決如下︰
    主  文
上訴駁回。
    事  實
一、本案經本院審理結果，認原審以上訴人即被告甲○○所為係
    犯刑法第一百八十五條之三服用酒類不能安全駕駛而駕駛罪
    ，判處罰金新臺幣七萬元，如易服勞役，以新臺幣一千元折
    算一日，其認事用法均無違誤，量刑亦屬適當，應予維持，
    並引用如附件第一審刑事簡易判決記載之事實、證據及理由
    （惟關於該刑事簡易判決所引用檢察官聲請簡易判決處刑書
    之犯罪事實一、第五行「83號前」應更正為「82號前」）。
二、上訴人即被告甲○○上訴意旨略以：伊飲用藥酒後駕車之行
    為，確實違法，惟懇請鈞院審酌伊因飲用山葡萄藥酒後騎車
    ，不慎自摔造成身體多處受傷並住院數日，所為尚不致危害
    廣泛社會大眾之交通安全，犯罪情節非屬重大；且伊酒後駕
    車之舉非故意為之，所受傷勢已足使伊心生警惕；又伊平時
    熱心公益，常年參與社會公益團體活動，非屬頑劣之徒，經
    偵審程序已知所警惕，不敢再犯等情，爰請依刑法第五十九
    條規定，酌減伊之刑責云云。
三、按有關刑之量定，乃實體法上賦予法院得為自由裁量之事項
    ，倘原審法院量刑未逾越法律所規定之範圍，又無濫用權限
    之情形，即不得任意指摘為違法或不當。經查，原審審酌被
    告明知酒精成分對人之意識能力具有不良影響，酒後駕車對
    一般往來之公眾及駕駛人自身皆具有高度危險性，既漠視自
    己安危，尤枉顧公眾安全，而於服用酒類後換算為呼氣酒精
    濃度達每公升一‧二六毫克，已處於不能安全駕駛動力交通
    工具之狀態，仍騎乘屬動力交通工具之機車，暨犯後坦承之
    態度等一切情狀而為量刑，且參以被告於本院審理時既自承
    伊於飲酒後騎車時有點茫茫的，則被告對伊飲酒後已達不能
    安全駕駛狀態而仍駕駛應有所認識，主觀上自有故意甚明；
    再者，刑法第一百八十五條之三之立法目的本在藉抽象危險
    犯之犯罪構成要件，以嚇阻酒後駕車者對道路交通安全之危
    害，自不以發生實害為必要，是本件被告所為雖無造成他人
    受傷之實害，惟其服用酒類後換算之呼氣酒精濃度達每公升
    一‧二六毫克，對一般往來之公眾之安全已造成高度危險性
    ，況被告亦因酒後駕車致自身多處受傷，益足證其行為對社
    會大眾之交通安全影響甚大，自難謂其犯罪情節非屬重大。
    又「喝酒不開車，開車不喝酒」，業經交通與警政單位長期
    大力宣導，被告就此應有相當之認識，且其既身為里長，更
    應以身作則，是原審就被告所犯服用酒類不能安全駕駛而駕
    駛罪量處罰金新臺幣七萬元，併諭知如易服勞役之折算標準
    ，並未逾越法律規定之範圍，且就犯罪所生之危害情事均予
    以考量，自難謂有何違法或量刑不當之處。從而，被告上訴
    為無理由，應予駁回。另按刑法第五十九條之酌量減輕其刑
    ，必於犯罪另有特殊之原因與環境等，在客觀上足以引起一
    般同情，認為即予宣告法定低度刑期，猶嫌過重者，始有其
    適用，至於被告無前科，素行端正，家境貧寒等情狀，僅可
    為法定刑內從輕科刑之標準，不得據為酌量減輕之理由，最
    高法院五十一年台上字第八九九號、四十五年台上字第一一
    六五號判例可資參照。經查，本件依被告之供述，其於民國
    九十八年一月四日，因朋友邀約，乃於當日中午十二時許，
    在臺北縣五股鄉朋友住處，飲用高梁酒浸山葡萄的藥酒，至
    同日下午三、四時許才騎乘機車返家等語，其犯罪情狀在客
    觀上並無足以引起一般同情之特別情形，自無顯可憫恕之處
    ，即與刑法第五十九條之規定不合，而不得依該規定酌減其
    刑，併此敘明。
據上論斷，應依刑事訴訟法第四百五十五條之一第一項、第三項
、第三百六十八條、第三百七十三條，判決如主文。
本案經檢察官顏妃琇到庭執行職務。
中    華    民    國    98    年    7     月    31    日
                 刑事第六庭  審判長法  官  潘翠雪
                                   法  官  楊明佳
                                   法  官  王士珮
以上正本證明與原本無異。
本件不得上訴。
                                   書記官  郭晉良
中    華    民    國    98    年    7     月    31    日


司法院資訊處製作；財團法人民間司法改革基金會備份。
